【裁判字號】    97,訴,5395
【裁判日期】    971231
【裁判案由】    毒品危害防制條例
【裁判全文】
臺灣板橋地方法院刑事判決              97年度訴字第5395號
公  訴  人  臺灣板橋地方法院檢察署檢察官
被      告  甲○○
                    （另案於臺灣臺北監獄臺北分監執行中）
上列被告因違反毒品危害防制條例案件，經檢察官提起公訴（九
十七年度毒偵字第八八九０號），被告於本院準備程序進行中，
就被訴事實為有罪之陳述，經本院告知簡式審判程序意旨，並聽
取公訴人及被告之意見後，本院合議庭裁定由受命法官獨任依簡
式審判程序審理，並判決如下：
    主  文
甲○○施用第一級毒品，累犯，處有期徒刑捌月；又施用第二級
毒品，累犯，處有期徒刑參月。應執行有期徒刑玖月。
    事  實
一、甲○○前因施用毒品案件，經本院以九十二年度毒聲字第三
    七五六號裁定送觀察、勒戒後，認無繼續施用毒品之傾向，
    於民國九十三年五月六日執行完畢釋放出所，並由臺灣板橋
    地方法院檢察署檢察官以九十三年度毒偵緝字第一六三號為
    不起訴處分確定。又因施用毒品案件，經臺灣彰化地方法院
    以九十四年度易字第一八一號判處有期徒刑五月確定，甫於
    九十六年二月十四日執行完畢。詎仍不知悛悔，其明知海洛
    因、甲基安非他命係業經公告列為毒品危害防制條例第二條
    第二項第一、二款之第一、二級毒品，不得非法持有、施用
    ，詎仍未戒除施用毒品習性，復於前揭觀察、勒戒執行完畢
    釋放後五年內，各基於施用第一、二級毒品海洛因、甲基安
    非他命之犯意，分別於九十七年九月二十一日下午某時許、
    九十七年九月二十日下午二時許，在臺北縣板橋市○○街三
    三一巷四十三之三號五樓某友人住處（施用第一級毒品罪部
    分，起訴書誤載為九十七年九月二十二日下午四時許為警採
    尿往前回溯二十六小時內之某時許，在不詳處所），分別施
    用第一級毒品海洛因及第二級毒品甲基安非他命各一次。嗣
    於九十七年九月二十二日下午三時三十分許，因另案通緝案
    件為警在臺北縣板橋市○○街三三一巷四十三之三號五樓查
    獲。嗣經警依法對其採集尿液送驗後，始查悉上情。
二、案經臺北縣政府警察局新店分局報告臺灣板橋地方法院檢察
    署檢察官偵查起訴。
    理  由
壹、程序事項：
    被告甲○○所犯係死刑、無期徒刑或最輕本刑為三年以上有
    期徒刑以外之罪，亦非屬高等法院管轄第一審之案件，其於
    準備程序中就被訴事實為有罪之陳述，經本院告知簡式審判
    程序之旨，並聽取公訴人及被告之意見後，經本院合議庭認
    為適宜，乃依刑事訴訟法第二百七十三條之一第一項規定，
    裁定由受命法官獨任進行簡式審判程序，先予敘明。
貳、實體事項：
一、上揭犯罪事實，業據被告於本院審理中供承不諱，且被告於
    前揭查獲時地為警依法對其採集之尿液經送請臺灣檢驗科技
    股份有限公司以酵素免疫分析法（EIA）初步檢驗及氣相層
    析質譜儀分析法（GC/MS）確認檢驗結果，確呈鴉片類（嗎
    啡）及安非他命類（安非他命及甲基安非他命）陽性反應，
    此有該公司出具之九十七年十月八日濫用藥物檢驗報告一紙
    在卷可參（參見偵卷第七頁）。綜上所述，足認被告之自白
    核與事實相符，應可採為論罪科刑之依據。查本件被告前因
    施用毒品案件，經本院以九十二年度毒聲字第三七五六號裁
    定送觀察、勒戒後，認無繼續施用毒品之傾向，於九十三年
    五月六日執行完畢釋放出所，並由臺灣板橋地方法院檢察署
    檢察官以九十三年度毒偵緝字第一六三號為不起訴處分確定
    一節，此有臺灣高等法院被告前案紀錄表一份在卷可參，被
    告既曾於前開觀察、勒戒執行完畢釋放後，五年內再犯本件
    施用第一級毒品海洛因及第二級毒品甲基安非他命之犯行，
    即屬毒品危害防制條例第二十三條第二項所定「五年內再犯
    」之情形，自應對其追訴處罰。從而，本件事證已臻明確，
    被告犯行洵堪認定，應予依法論科。
二、核被告所為，係犯毒品危害防制條例第十條第一項之施用第
    一級毒品海洛因罪、同條第二項之施用第二級毒品甲基安非
    他命罪。被告各持有第一、二級毒品海洛因及甲基安非他命
    後，進而施用，其各持有之低度行為應被其各施用之高度行
    為所吸收，均不另論罪。被告所犯施用第一、二級毒品海洛
    因及甲基安非他命二罪間，犯意各別，罪名互殊，應予分論
    併罰。又被告前因施用毒品案件，經臺灣彰化地方法院以九
    十四年度易字第一八一號判處有期徒刑五月確定，甫於九十
    六年二月十四日執行完畢，此有臺灣高等法院被告前案紀錄
    表一份在卷可參，其前受有期徒刑之執行完畢，於五年以內
    故意再犯本件有期徒刑以上之二罪，各為累犯，應各依刑法
    第四十七條第一項規定，各加重其刑。爰審酌被告屢犯不改
    ，顯見其意志不堅，缺乏勒戒動機，其施用毒品足以導致精
    神障礙、性格異常，甚至造成生命危險，戕害一己之身體健
    康，惟其犯後尚能坦承犯行，態度尚稱良好等一切情狀，分
    別量處如主文所示之刑，並定其應執行之刑。
據上論斷，應依刑事訴訟法第二百七十三條之一第一項、第二百
九十九條第一項前段，毒品危害防制條例第十條第一項、第二項
，刑法第十一條前段、第四十七條第一項、第五十一條第五款，
判決如主文。
本案經檢察官蘇振文到庭執行職務。
中    華    民    國    97    年    12    月    31    日
                  刑事第六庭    法  官  林家賢
上列正本證明與原本無異。
如不服本判決，應於判決送達後十日內，向本院提出上訴書狀，
並應敘述具體理由；其未敘述上訴理由者，應於上訴期間屆滿後
二十日內向本院補提理由書（均須按他造當事人之人數附繕本）
「切勿逕送上級法院」。
                                書記官  林政良
中    華    民    國    97    年    12    月    31    日
附錄本判決論罪科刑法條：
毒品危害防制條例第十條：
施用第一級毒品者，處六月以上五年以下有期徒刑。
施用第二級毒品者，處三年以下有期徒刑。


司法院資訊處製作；財團法人民間司法改革基金會備份。
